【裁判字號】    99,易,60
【裁判日期】    990225
【裁判案由】    竊盜
【裁判全文】
臺灣苗栗地方法院刑事判決               98年度易字第670號
公  訴  人  臺灣苗栗地方法院檢察署檢察官
被      告  甲○○
選任辯護人  江錫麒律師
            黃淑齡律師
被      告  陳冠銘
            劉柏吾
上列被告因竊盜等案件，經檢察官提起公訴（98年度偵字第2954
號、第3204號、第3310號），及檢察官追加起訴（98年度偵字第
55 73 號、第6234號）改依簡式審判程序審理，判決如下：
    主  文
甲○○犯如附表一所示之罪，各處如附表一主文欄所示之刑。應
執行有期徒刑貳年。扣案之六角扳手壹支及瑞士刀壹把均沒收。
緩刑肆年，並應向公庫支付新臺幣肆萬元。
陳冠銘犯如附表二所示之罪，各處如附表二主文欄所示之刑。應
執行有期徒刑壹年伍月。扣案之六角扳手壹支及瑞士刀壹把均沒
收。緩刑年，並應向公庫支付新臺幣萬元。
劉柏吾犯如附表三所示之罪，各處如附表三主文欄所示之刑。應
執行有期徒刑捌月。扣案之六角扳手壹支及瑞士刀壹把均沒收。
緩刑貳年，並應向公庫支付新臺幣貳萬元。
    事  實
一、甲○○基於意圖為自己不法所有之竊盜犯意、竊盜犯意聯絡
    ，先後自己或與張玟翔（另由檢察官為緩起訴處分）、陳冠
    銘、劉柏吾，於如附表一所示之時間、地點，分別為如附表
    一所示竊盜、攜帶兇器竊盜、加重竊盜犯行。
二、陳冠銘基於意圖為自己不法所有之竊盜犯意聯絡，與甲○○
    、劉柏吾，先後於如附表二所示之時間、地點，分別為如附
    表二所示之攜帶兇器竊盜、加重竊盜犯行。
三、劉柏吾明知車牌號碼為L2P-502 、795- DME、IKM-838 之車
    牌3 面均係由甲○○、陳冠銘所竊得之贓物，竟基於收受贓
    物之犯意，先由劉柏吾向不知情之同學黃培恆、黃浩鑫等人
    ，商借車牌號碼為CVC-125 、703-DTW 機車各1 輛，以為作
    案用工具；劉柏吾復於如附表三編號2 所示時間、地點，與
    甲○○、陳冠銘共同將上開車牌號碼795- DME、IKM-838 之
    2 面車牌，分別懸掛在車牌號碼為CVC- 125、703-DTW 之機
    車上，並將所竊得車牌號碼為L2P-502 號車牌懸掛於劉柏吾
    所有之車牌號碼為301-DME 號機車上。劉柏吾又基於意圖為
    自己不法所有之竊盜犯意聯絡，與甲○○、陳冠銘，於如附
    表三編號2 所示時間、地點，為如附表三編號2 所示之加重
    竊盜犯行。
四、嗣由甲○○利用電腦網路設備上網拍賣，嗣98年5 月25日晚
    上10時30分許，林長宏（不知情）因上網拍得衝浪板1 塊後
    ，與甲○○相約在苗栗縣竹南鎮○○路與八德路交岔路口交
    易時，為苗栗縣警察局竹南分局警員執行巡邏勤務時，發現
    甲○○深夜持大型衝浪板形跡可疑且發覺其所騎乘之機車懸
    掛失竊車牌，遂攔下盤查而當場查獲；並自前開2 處所起出
    共值新臺幣（下同）45萬8 千元之衝浪褲50件、防磨衣7 件
    、上衣1 件、帽子3 頂、防寒衣1 件、版襪9 個、拖鞋7 雙
    、沖浪板鰭25組、臘塊16塊、衝浪板12塊（另外2 塊衝浪板
    已經丟棄）及陳冠銘所有供竊盜所用之瑞士刀1 把及六角扳
    手1 支等物。
五、案經苗栗縣警察局竹南分局報請及臺灣苗栗地方法院檢察署
    檢察官簽分偵辦。
    理  由
一、本件被告甲○○、陳冠銘、劉柏吾犯係死刑、無期徒刑、最
    輕本刑為3 年以上有期徒刑以外之罪，其於本院準備程序中
    就前揭被訴事實為有罪之陳述，經告知簡式審判程序之旨，
    並聽取其與公訴人之意見後，認無不得或不宜改依簡式審判
    程序進行之處，爰依刑事訴訟法第273 條之1 第1 項、第28
    4 條之1 ，改依簡式審判程序審理；又簡式審判程序之證據
    調查，依刑事訴訟法第273 條之2 規定，不受同法第159 條
    第1 項審判外陳述排除之限制，再被告對於卷內之各項證據
    ，亦不爭執證據能力，故卷內所列之各項證據，自得作為證
    據，合先敘明。
二、上開犯罪事實，業據被告甲○○、陳冠銘、劉柏吾於警訊、
    偵查及本院審理中均坦承不諱，核與證人王溶瑱、謝泠琴、
    陳佳宏、蔡岳達、林長宏、張玟翔於警詢中證述之情節相符
    ，並有苗栗縣警察局竹南分局搜索筆錄、扣押筆錄、搜索同
    意書、扣押物品目錄表、車輛尋獲電腦輸入單、車籍查詢資
    料、和解書、扣押物品清單、贓物認領保管單、本院公務電
    話紀錄各1份及監視器翻拍照片、現場查獲照片17張在卷可
    稽，足見被告甲○○、陳冠銘、劉柏吾之自白確與事實相符
    ，應可採信。是本件事證明確，被告甲○○、陳冠銘、劉柏
    吾上開犯行，洵堪認定。
三、扣案之六角扳手1 支及瑞士刀1 把，均為金屬製品，質地堅
    硬，此有照片1 份及扣案物品在卷可證，是該物品衡情於客
    觀上具有危險性，以之攻擊於人，均足以為殺害或傷害人之
    生命、身體之器械，堪認為兇器。是核被告甲○○、陳冠銘
    、劉柏吾上開所為，各犯如附表一、附表二、附表三所示之
    罪。被告甲○○與張玟翔間，就附表一編號2 所示之罪；被
    告翁梓祥、陳冠銘間，就附表一編號3 、4 、5 所示之罪；
    被告翁梓祥、陳冠銘、劉柏吾間，就附表一編號6 所示之罪
    ，各有犯意聯絡及行為分擔，均為共同正犯。而被告甲○○
    、陳冠銘、劉柏吾，各就附表一、附表二、附表三所示各罪
    間，犯意各別，行為互殊，被害人不同（被害法益不同），
    皆可獨立評價，均應予分論併罰。
四、爰審酌被告甲○○、陳冠銘、劉柏吾均不思以尋求正當途徑
    獲取金錢，竟僅因不勞而獲之心態，而任意竊取他人之車牌
    、財物變賣得款花用，侵害他人財產安全，另被告劉柏吾明
    知上開竊得車牌3 面均係贓物，竟仍收受、使用，渠等行為
    實不足取，惟兼念及被告3 人前並無犯罪前科，素行尚佳，
    此有臺灣高等法院被告前案紀錄表各1 份在卷可稽；且被告
    甲○○、陳冠銘、劉柏吾犯後均始終坦承犯行，態度良好，
    均已與被害人蔡岳達達成民事和解，此有和解書、匯款資料
    各1 份在卷可稽（見本院卷第31至33頁），車牌均已發還被
    害人等一切情狀，分別量處如主文所示之刑，並各合併定其
    應執行之刑。
五、末查被告甲○○、陳冠銘、劉柏吾均未曾因故意犯罪受有期
    徒刑以上刑之宣告，此有臺灣苗栗地方法院檢察署刑案資料
    查註紀錄表及臺灣高等法院被告前案紀錄表各1 份附卷可佐
    ，其經此教訓，自當知所警惕而無虞再犯，本院綜核各情認
    上開有期徒刑之宣告，已足策其自新，所宣告之刑，以暫不
    執行為適當，併依法諭知被告甲○○緩刑4 年，並應向公庫
    支付4 萬元，被告陳冠銘緩刑3 年，並應向公庫支付3 萬元
    ，被告劉柏吾緩刑2 年，並應向公庫支付2 萬元，用啟自新
    。至扣案之六角扳手1 支及瑞士刀1 把，被告陳冠銘於警詢
    及本院審理時均自承為其所有且供犯罪所用（見98年度偵字
    第2954號偵查卷第20頁、本院卷第26至27頁），爰依刑法第
    38 條 第1 項第2 款規定，一併諭知沒收。
據上論斷，應依刑事訴訟法第273 條之1 第1 項、第299 條第1
項前段，刑法第28條、第320 條第1 項、第321 條第1 項第2 款
、第3 款、第4 款、第349 條第1 項、第74條第1 項第1 款、第
2 項第4 款、第38條第1 項第2 款、第51條第5 款，刑法施行法
第1 條之1 ，判決如主文。
本案經檢察官黃明正到庭執行職務。
中    華    民    國    99    年    2     月    25    日
                  刑事第三庭  法  官  許蓓雯
附表一：甲○○部分
┌─┬────┬────┬──────┬───┬─────┬───┬────┬─────┐
│編│犯罪時間│犯罪地點│犯罪方式    │被害人│犯罪所得財│備註  │所犯法條│主文欄    │
│號│        │        │            │      │物        │      │        │          │
├─┼────┼────┼──────┼───┼─────┼───┼────┼─────┤
│1 │96年7 月│苗栗縣竹│徒手竊取    │蔡岳達│衝浪板1塊 │追加起│刑法第32│犯竊盜罪，│
│  │間某日凌│南鎮竹興│            │      │          │訴部分│0條第1項│處有期徒刑│
│  │晨1 、2 │里13鄰91│            │      │          │（99年│        │貳月。    │
│  │時許    │號衝浪板│            │      │          │度易字│        │          │
│  │        │販賣店外│            │      │          │第60號│        │          │
│  │        │        │            │      │          │）    │        │          │
├─┼────┼────┼──────┼───┼─────┼───┼────┼─────┤
│2 │96年12月│苗栗縣竹│與張玟翔共同│蔡岳達│衝浪板4塊 │追加起│刑法第32│共同犯竊盜│
│  │間某日凌│南鎮竹興│徒手竊取    │      │（其中2塊 │訴部分│0條第1項│罪，處有期│
│  │晨1 、2 │里13鄰91│            │      │已變賣）  │（99年│        │徒刑月。│
│  │時許    │號衝浪板│            │      │          │度易字│        │          │
│  │        │販賣店外│            │      │          │第60號│        │          │
│  │        │        │            │      │          │）    │        │          │
├─┼────┼────┼──────┼───┼─────┼───┼────┼─────┤
│3 │98年5月2│苗栗縣竹│與陳冠銘共同│王溶瑱│車牌號碼為│      │刑法第32│共同犯攜帶│
│  │1日晚上1│南鎮民治│，以陳冠銘所│      │L2P-502之 │      │1條第1項│兇器竊盜罪│
│  │1時許   │街慈佑醫│有客觀上對人│      │車牌一面  │      │第3款   │，處有期徒│
│  │        │院前    │之生命、身體│      │          │      │        │刑陸月。扣│
│  │        │        │、安全構成威│      │          │      │        │案之六角扳│
│  │        │        │脅，足供兇器│      │          │      │        │手壹支及瑞│
│  │        │        │使用之瑞士刀│      │          │      │        │士刀壹把，│
│  │        │        │1 把及六角扳│      │          │      │        │均沒收。  │
│  │        │        │手1 支竊取  │      │          │      │        │          │
├─┼────┼────┼──────┼───┼─────┼───┼────┼─────┤
│4 │98年5月2│苗栗縣竹│與陳冠銘共同│謝泠琴│車牌號碼為│      │刑法第32│共同犯攜帶│
│  │1日晚上1│南鎮福德│，以陳冠銘所│      │795-DME之 │      │1條第1項│兇器竊盜罪│
│  │1時10分 │路142號 │有客觀上對人│      │車牌1面   │      │第3款   │，處有期徒│
│  │許      │前騎樓下│之生命、身體│      │          │      │        │刑陸月。扣│
│  │        │        │、安全構成威│      │          │      │        │案之六角扳│
│  │        │        │脅，足供兇器│      │          │      │        │手壹支及瑞│
│  │        │        │使用之瑞士刀│      │          │      │        │士刀壹把，│
│  │        │        │1 把及六角扳│      │          │      │        │均沒收。  │
│  │        │        │手1 支竊取  │      │          │      │        │          │
├─┼────┼────┼──────┼───┼─────┼───┼────┼─────┤
│5 │98年5月2│苗栗縣竹│與陳冠銘共同│陳佳宏│車牌號碼為│      │刑法第32│共同犯攜帶│
│  │1日晚上1│南鎮福德│，以陳冠銘所│      │IKM-838之 │      │1條第1項│兇器竊盜罪│
│  │1時10分 │路142號 │有客觀上對人│      │車牌1面   │      │第3款   │，處有期徒│
│  │許      │前騎樓下│之生命、身體│      │          │      │        │刑陸月。扣│
│  │        │        │、安全構成威│      │          │      │        │案之六角扳│
│  │        │        │脅，足供兇器│      │          │      │        │手壹支及瑞│
│  │        │        │使用之瑞士刀│      │          │      │        │士刀壹把，│
│  │        │        │1 把及六角扳│      │          │      │        │均沒收。  │
│  │        │        │手1 支竊取  │      │          │      │        │          │
├─┼────┼────┼──────┼───┼─────┼───┼────┼─────┤
│6 │98年5月2│苗栗縣竹│迨上開3 面車│蔡岳達│衝浪褲50件│      │刑法第32│犯刑法第三│
│  │2日凌晨2│南鎮竹興│牌竊得後，與│      │、防磨衣7 │      │1條第1項│百二十一條│
│  │時30分許│里13鄰91│陳冠銘、劉柏│      │件、上衣1 │      │第2、3、│第一項第二│
│  │        │號衝浪板│吾3 人共同將│      │件、帽子3 │      │4款     │、三、四款│
│  │        │販賣店  │上開竊得之79│      │頂、防寒衣│      │        │之竊盜罪，│
│  │        │        │5-DME 、IKM-│      │1 件、版襪│      │        │處有期徒刑│
│  │        │        │838 車牌分別│      │9 個、拖鞋│      │        │柒月。扣案│
│  │        │        │懸掛於車牌號│      │7 雙、衝浪│      │        │之瑞士刀壹│
│  │        │        │碼為CVC-125 │      │板鰭25組、│      │        │把沒收。  │
│  │        │        │、703-DTW 機│      │臘塊16塊、│      │        │          │
│  │        │        │車上，及將L2│      │衝浪板12塊│      │        │          │
│  │        │        │P-502 車牌懸│      │（另外2塊 │      │        │          │
│  │        │        │掛於劉柏吾所│      │衝浪板已經│      │        │          │
│  │        │        │有之車牌號碼│      │丟棄），共│      │        │          │
│  │        │        │為301-DME 之│      │價值新臺幣│      │        │          │
│  │        │        │機車上，並共│      │45萬8 千元│      │        │          │
│  │        │        │同騎乘上開改│      │及啤酒2箱 │      │        │          │
│  │        │        │懸他車牌之機│      │（已歸還被│      │        │          │
│  │        │        │車前往犯罪地│      │害人）    │      │        │          │
│  │        │        │，甲○○持客│      │          │      │        │          │
│  │        │        │觀上對人之生│      │          │      │        │          │
│  │        │        │命、身體、安│      │          │      │        │          │
│  │        │        │全構成威脅，│      │          │      │        │          │
│  │        │        │足供兇器使用│      │          │      │        │          │
│  │        │        │之瑞士刀1 把│      │          │      │        │          │
│  │        │        │，撬開衝浪店│      │          │      │        │          │
│  │        │        │店門上之喇叭│      │          │      │        │          │
│  │        │        │鎖後開門進入│      │          │      │        │          │
│  │        │        │，再使陳冠銘│      │          │      │        │          │
│  │        │        │、劉柏吾自大│      │          │      │        │          │
│  │        │        │門進入方式，│      │          │      │        │          │
│  │        │        │3人 共同進入│      │          │      │        │          │
│  │        │        │竊取        │      │          │      │        │          │
└─┴────┴────┴──────┴───┴─────┴───┴────┴─────┘
附表二：陳冠銘
┌─┬────┬────┬──────┬───┬─────┬────┬─────┐
│編│犯罪時間│犯罪地點│犯罪方式    │被害人│犯罪所得財│所犯法條│主文欄    │
│號│        │        │            │      │物        │        │          │
├─┼────┼────┼──────┼───┼─────┼────┼─────┤
│1 │98年5月2│苗栗縣竹│與甲○○共同│王溶瑱│車牌號碼為│刑法第32│共同犯攜帶│
│  │1日晚上1│南鎮民治│，以陳冠銘所│      │L2P-502之 │1條第1項│兇器竊盜罪│
│  │1時許   │街慈佑醫│有客觀上對人│      │車牌一面  │第3款   │，處有期徒│
│  │        │院前    │之生命、身體│      │          │        │刑陸月。扣│
│  │        │        │、安全構成威│      │          │        │案之六角扳│
│  │        │        │脅，足供兇器│      │          │        │手壹支及瑞│
│  │        │        │使用之六角扳│      │          │        │士刀壹把，│
│  │        │        │手1 支及瑞士│      │          │        │均沒收。  │
│  │        │        │刀1 把竊取  │      │          │        │          │
├─┼────┼────┼──────┼───┼─────┼────┼─────┤
│2 │98年5月2│苗栗縣竹│與甲○○共同│謝泠琴│車牌號碼為│刑法第32│共同犯攜帶│
│  │1日晚上1│南鎮福德│，以陳冠銘所│      │795-DME之 │1條第1項│兇器竊盜罪│
│  │1時10分 │路142號 │有客觀上對人│      │車牌1面   │第3款   │，處有期徒│
│  │許      │前騎樓下│之生命、身體│      │          │        │刑陸月。扣│
│  │        │        │、安全構成威│      │          │        │案之六角扳│
│  │        │        │脅，足供兇器│      │          │        │手壹支及瑞│
│  │        │        │使用之六角扳│      │          │        │士刀壹把，│
│  │        │        │手1 支及瑞士│      │          │        │均沒收。  │
│  │        │        │刀1 把竊取  │      │          │        │          │
├─┼────┼────┼──────┼───┼─────┼────┼─────┤
│3 │98年5月2│苗栗縣竹│與甲○○共同│陳佳宏│車牌號碼為│刑法第32│共同犯攜帶│
│  │1日晚上1│南鎮福德│，以陳冠銘所│      │IKM-838之 │1條第1項│兇器竊盜罪│
│  │1時10分 │路142號 │有客觀上對人│      │車牌1面   │第3款   │，處有期徒│
│  │許      │前騎樓下│之生命、身體│      │          │        │刑陸月。扣│
│  │        │        │、安全構成威│      │          │        │案之六角扳│
│  │        │        │脅，足供兇器│      │          │        │手壹支及瑞│
│  │        │        │使用之六角板│      │          │        │士刀壹把，│
│  │        │        │手1 支及瑞士│      │          │        │均沒收。  │
│  │        │        │刀1 把竊取  │      │          │        │          │
├─┼────┼────┼──────┼───┼─────┼────┼─────┤
│4 │98年5月2│苗栗縣竹│迨上開3 面車│蔡岳達│衝浪褲50件│刑法第32│犯刑法第三│
│  │2日凌晨2│南鎮竹興│牌竊得後，與│      │、防磨衣7 │1條第1項│百二十一條│
│  │時30分  │里13鄰91│甲○○及劉柏│      │件、上衣1 │第2、3、│第一項第二│
│  │        │號衝浪板│吾3 人共同將│      │件、帽子3 │4款     │、三、四款│
│  │        │販賣店  │上開竊得之79│      │頂、防寒衣│        │之竊盜罪，│
│  │        │        │5-DME、IKM-8│      │1 件、版襪│        │處有期徒刑│
│  │        │        │38車牌懸掛於│      │9 個、拖鞋│        │柒月。扣案│
│  │        │        │車牌號碼為CV│      │7 雙、衝浪│        │之瑞士刀壹│
│  │        │        │C-125 號、70│      │板鰭25組、│        │把沒收。  │
│  │        │        │3-DTW 號之機│      │臘塊16塊、│        │          │
│  │        │        │車上，及將L2│      │衝浪板12塊│        │          │
│  │        │        │P-502車牌懸 │      │（另外2塊 │        │          │
│  │        │        │掛於劉柏吾所│      │衝浪板已經│        │          │
│  │        │        │有車牌號碼為│      │丟棄），共│        │          │
│  │        │        │魚301-DME號 │      │價值新臺幣│        │          │
│  │        │        │機車上，並共│      │45萬8 千元│        │          │
│  │        │        │同騎乘上開改│      │及啤酒2箱 │        │          │
│  │        │        │懸掛車牌之機│      │（已歸還被│        │          │
│  │        │        │車前往犯罪地│      │害人）    │        │          │
│  │        │        │，甲○○持客│      │          │        │          │
│  │        │        │觀上對人之生│      │          │        │          │
│  │        │        │命、身體、安│      │          │        │          │
│  │        │        │全構成威脅，│      │          │        │          │
│  │        │        │足供兇器使用│      │          │        │          │
│  │        │        │之瑞士刀1把 │      │          │        │          │
│  │        │        │，撬開衝浪店│      │          │        │          │
│  │        │        │店門上之喇叭│      │          │        │          │
│  │        │        │鎖後開門進入│      │          │        │          │
│  │        │        │，再使陳冠銘│      │          │        │          │
│  │        │        │、劉柏吾自大│      │          │        │          │
│  │        │        │門進入方式，│      │          │        │          │
│  │        │        │3人共同進入 │      │          │        │          │
│  │        │        │竊取        │      │          │        │          │
└─┴────┴────┴──────┴───┴─────┴────┴─────┘
附表三：劉柏吾部分
┌─┬────┬────┬──────┬───┬─────┬───┬────┬─────┐
│編│犯罪時間│犯罪地點│犯罪方式    │被害人│犯罪所得財│備註  │所犯法條│主文欄    │
│號│        │        │            │      │物        │      │        │          │
├─┼────┼────┼──────┼───┼─────┼───┼────┼─────┤
│1 │98年5月2│苗栗縣竹│收受上開陳冠│王溶瑱│車牌號碼為│追加起│刑法第34│收受贓物，│
│  │2日凌晨 │南鎮中美│銘、甲○○竊│、謝泠│L2P-502、 │訴部分│9條第1項│處有期徒刑│
│  │某時許  │里3鄰蕃 │得之3面車牌 │琴、陳│795-DME、 │（98年│        │月。    │
│  │        │社40號住│、並分別懸掛│佳宏  │IKM-838之 │度易字│        │          │
│  │        │處前    │於CVC-125 號│      │車牌各1面 │第945 │        │          │
│  │        │        │、703-DTW 號│      │          │號）  │        │          │
│  │        │        │及301-DME 之│      │          │      │        │          │
│  │        │        │機車上      │      │          │      │        │          │
├─┼────┼────┼──────┼───┼─────┼───┼────┼─────┤
│2 │98年5月 │苗栗縣竹│迨上開3 面車│蔡岳達│衝浪褲50件│      │刑法第32│犯刑法第三│
│  │22日凌晨│南鎮竹興│牌竊得後，與│      │、防磨衣7 │      │1條第1項│百二十一條│
│  │2時30分 │里13鄰91│陳冠銘、劉柏│      │件、上衣1 │      │第2、3、│第一項第二│
│  │        │號衝浪板│吾3 人共同將│      │件、帽子3 │      │4款     │、三、四款│
│  │        │販賣店  │上開竊得之79│      │頂、防寒衣│      │        │之竊盜罪，│
│  │        │        │5-DME 、IKM-│      │1 件、版襪│      │        │處有期徒刑│
│  │        │        │838 車牌分別│      │9 個、拖鞋│      │        │柒月。扣案│
│  │        │        │懸掛於車牌號│      │7 雙、衝浪│      │        │之瑞士刀壹│
│  │        │        │碼為CVC-125 │      │板鰭25組、│      │        │把沒收。  │
│  │        │        │、703-DTW 機│      │臘塊16塊、│      │        │          │
│  │        │        │車上，及將L2│      │衝浪板12塊│      │        │          │
│  │        │        │P-502 車牌懸│      │（另外2塊 │      │        │          │
│  │        │        │掛於劉柏吾所│      │衝浪板已經│      │        │          │
│  │        │        │有之車牌號碼│      │丟棄），共│      │        │          │
│  │        │        │為301-DME 之│      │價值新臺幣│      │        │          │
│  │        │        │機車上，並共│      │45萬8 千元│      │        │          │
│  │        │        │同騎乘上開改│      │及啤酒2箱 │      │        │          │
│  │        │        │懸他車牌之機│      │（已歸還被│      │        │          │
│  │        │        │車前往犯罪地│      │害人）    │      │        │          │
│  │        │        │，甲○○持客│      │          │      │        │          │
│  │        │        │觀上對人之生│      │          │      │        │          │
│  │        │        │命、身體、安│      │          │      │        │          │
│  │        │        │全構成威脅，│      │          │      │        │          │
│  │        │        │足供兇器使用│      │          │      │        │          │
│  │        │        │之瑞士刀1 把│      │          │      │        │          │
│  │        │        │，撬開衝浪店│      │          │      │        │          │
│  │        │        │店門上之喇叭│      │          │      │        │          │
│  │        │        │鎖後開門進入│      │          │      │        │          │
│  │        │        │，再使陳冠銘│      │          │      │        │          │
│  │        │        │、劉柏吾自大│      │          │      │        │          │
│  │        │        │門進入方式，│      │          │      │        │          │
│  │        │        │3人 共同進入│      │          │      │        │          │
│  │        │        │竊取        │      │          │      │        │          │
└─┴────┴────┴──────┴───┴─────┴───┴────┴─────┘
以上正本證明與原本無異。
如不服本判決應於收受判決後10日內向本院提出上訴書狀，並應
應敘述具體理由。其未敘述上訴理由者，應於上訴期間屆滿後20
日內向本院補提理由書( 均須按他造當事人之人數附繕本) 「切
勿逕送上級法院」。告訴人或被害人如對本判決不服者，應具備
理由請求檢察官上訴，其上訴期間之計算係以檢察官收受判決正
本之日期為準。
                                      書記官  徐一夫
中    華    民    國    99    年    2     月    25    日
附錄本案論罪科刑法條全文
中華民國刑法第320條
（普通竊盜罪、竊佔罪）
意圖為自己或第三人不法之所有，而竊取他人之動產者，為竊盜
罪，處5  年以下有期徒刑、拘役或 5 百元以下罰金。
意圖為自己或第三人不法之利益，而竊佔他人之不動產者，依前
項之規定處斷。
前二項之未遂犯罰之。
中華民國刑法第321條
犯竊盜罪而有左列情形之一者，處 6 月以上、 5 年以下有期徒
刑：
一、於夜間侵入住宅或有人居住之建築物、船艦或隱匿其內而犯
    之者。
二、毀越門扇、牆垣或其他安全設備而犯之者。
三、攜帶兇器而犯之者。
四、結夥三人以上而犯之者。
五、乘火災、水災或其他災害之際而犯之者。
六、在車站或埠頭而犯之者。
前項之未遂犯罰之。
中華民國刑法第349條第1項
收受贓物者，處 3 年以下有期徒刑、拘役或 5 百元以下罰金。

司法院資訊處製作；財團法人民間司法改革基金會備份。
